【裁判字號】    99,交簡上,198
【裁判日期】    990928
【裁判案由】    過失傷害
【裁判全文】
臺灣桃園地方法院刑事判決           99年度交簡上字第198號
上  訴  人
即  被  告  乙○○
上列上訴人即被告因過失傷害案件，不服中華民國99年6 月30日
本院99年度壢交簡字第764 號第一審刑事簡易判決（聲請簡易判
決處刑書案號：臺灣桃園地方法院檢察署99年度偵字第1036號）
，提起上訴，本院管轄之第二審合議庭判決如下：
    主      文
上訴駁回。
乙○○緩刑貳年，並應向被害人甲○○支付如附表所示調解筆錄
條款之損害賠償。
    事實及理由
一、本案經本院管轄之第二審合議庭審理結果，認原審以上訴人
    即被告乙○○所犯刑法第284條第1項前段之過失傷害罪，判
    處拘役50日，如易科罰金，以新臺幣（下同）1,000元折算1
    日，經核其認事用法及量刑均無不當，應予維持，並引用原
    審刑事簡易判決書所記載之事實及理由（如附件所示）。
二、上訴人提起本件上訴上訴意旨謂坦承犯行，且願賠償被害人
    甲○○所受損害，爰請求給予緩刑之宣告。惟按，法官於有
    罪判決如何量處罪刑，甚或是否宣告緩刑，均為實體法賦予
    審理法官裁量之刑罰權事項，法官行使此項裁量權，自得依
    據個案情節，參酌刑法第57條所定各款犯罪情狀之規定，於
    法定刑度內量處被告罪刑；除有逾越該罪法定刑或法定要件
    ，或未能符合法規範體系及目的，或未遵守一般經驗及論理
    法則，或顯然逾越裁量，或濫用裁量等違法情事之外，並不
    得任意指摘其量刑違法，最高法院80年台非字第473 號、75
    年台上字第7033號、72年台上字第6696號、72年台上字第36
    47號著有判例均可資參照。準此，法官量刑或未諭知緩刑，
    如非有上揭明顯違法之情事，自不得擅加指摘其違法或不當
    。經查，原審審酌上訴人駕車行駛至交岔路口，轉彎車未讓
    直行車先行，竟貿然右轉致撞擊告訴人所騎乘之機車而車禍
    肇事，並使告訴人受有右上唇內側挫裂傷1.5 公分、左大腿
    瘀挫腫傷、左膝外側擦挫傷、右足背多處擦挫傷及右手掌擦
    挫傷等傷害，其行為實有不該，且上訴人（於原審時）迄今
    仍未與告訴人達成和解，賠償告訴人所受之損害，自應受相
    當程度之刑事非難，惟念及上訴人犯後坦承過失犯行，態度
    尚可等一切情狀，量處拘役50日，並於斟酌本案犯罪情節及
    上訴人資力等節後，諭知易科罰金之折算標準，經核並無不
    合。執此，原審認事用法並無不當，量刑亦屬妥適，上訴人
    提起本件上訴，為無理由，應予駁回。
三、惟查，上訴人前未曾因故意犯罪受有期徒刑以上刑之宣告，
    此有臺灣高等法院被告前案紀錄表1 份在卷可按，其已真心
    承認犯行，復與告訴人達成和解，且依約賠償給告訴人第 1
    期等節，有本院99年度附民移調字第400 號調解筆錄、本院
    辦理刑事案件電話紀錄查詢表各1 紙在卷可參，足見其乃一
    時失慮，致罹刑章，惡性不深，堪認上訴人經此偵、審程序
    及刑之宣告後，日後行為舉止自當知所警惕，信無再犯之虞
    ，本院因認前開宣告之刑，以暫不執行為適當，爰併宣告緩
    刑2 年，以啟自新。另按緩刑宣告，得斟酌情形，命犯罪行
    為人向被害人支付相當數額之財產或非財產上之損害賠償，
    刑法第74條第2項第3款定有明文，查上訴人與告訴人調解成
    立，渠等並簽訂如附表所示之調解筆錄條款，上訴人願依約
    支付告訴人8萬8,000元，為確保上訴人能如期履行上述調解
    筆錄條款，以維護上訴人權益，本院斟酌上情爰併命上訴人
    應向告訴人支付如附表所示調解筆錄條款；若上訴人有未依
    約履行調解筆錄條款之情事，告訴人得執以本案刑事判決，
    抑或本院99年度附民移調字第400 號調解筆錄，據以為民事
    強制執行名義，維護其權益，附此敘明。
據上論斷，應依刑事訴訟法第455條之1 第1項、第3項、第368條
、第373 條，刑法第74條第1項第1款、第2項第3款，判決如主文
。
本案經檢察官呂如綺到庭執行職務。
中    華    民    國    99    年    9     月    28    日
                  交通法庭    審判長法  官  錢建榮
                                    法  官  游智棋
                                    法  官  黃翊哲
┌──────────────────────────┐
│附表：                         99年度交簡上字第198號│
├──────────────────────────┤
│        調解筆錄條款（99年度附民移調字第400號）     │
├──────────────────────────┤
│乙○○願給付甲○○新臺幣捌萬捌仟元（含本件侵權行為所│
│生之法定遲延利息，但不含強制責任險理賠部分），給付方│
│法：                                                │
│  (一)乙○○於民國99年9月1日以前，給付甲○○新臺幣壹萬│
│    捌仟元。                                        │
│  (二)乙○○於民國99年10月1 日起，於每月10日，各給付康│
│    嘉芮新臺幣壹萬元，至全部清償完畢為止。          │
│  (三)以上各期款項，如有一期未給付，視為全部到期。    │
└──────────────────────────┘
以上正本證明與原本無異。
本件不得上訴。
                                    書記官  蔡紫凌
中    華    民    國    99    年    9     月    28    日

司法院資訊處製作；財團法人民間司法改革基金會備份。
